臺灣臺南地方法院新市簡易庭民事簡易判決
110年度新簡字第362號
原      告  臺灣銀行股份有限公司

法定代理人  許志文  
訴訟代理人  邱惠珠  
            陳泰豪  
被      告  謝政呈兼謝育林及謝蕭春草繼承人


            謝政翰即謝育林及謝蕭春草繼承人


            謝文獻即謝育林及謝蕭春草繼承人


            謝文秀即謝育林及謝蕭春草繼承人


上列當事人間請求清償債務事件，經本院於民國110年10月12日
言詞辯論終結，判決如下：
    主      文
被告謝政翰、謝文獻、謝文秀應於繼承被繼承人謝育林及謝蕭春
草之遺產範圍內，與被告謝政呈連帶給付原告新臺幣肆拾陸萬參
仟陸佰捌拾陸元，及如附表所示之利息及違約金。
訴訟費用新臺幣伍仟零柒拾元由被告謝政翰、謝文獻、謝文秀於
繼承被繼承人謝育林及謝蕭春草之遺產範圍內，與被告謝政呈連
帶負擔。
本判決得假執行。
    事實及理由
一、被告謝政呈、謝政翰、謝文獻經合法通知，無正當理由，均
    未於言詞辯論期日到場，核無民事訴訟法第386條各款所列
    情形，爰依原告之聲請，由其一造辯論而為判決。
二、原告起訴主張：
  ㈠被告謝政呈前就讀南台科技大學時，於民國103年間邀同訴外
    人謝育林、謝蕭春草擔任連帶保證人，與原告訂立就學貸款
    額度新臺幣（下同）80萬元之放款借據。依借據第4條約定
    ，原告憑被告謝政呈於本教育階段內各學期出具之「撥款通
    知書」撥款，本教育階段共撥貸7筆，金額合計為530,664元
    ，目前尚欠463,686元未償還；依約本借款應於本教育階段
    學業完成日或休、退學日或服完義務兵役後、或參加教育實
    習期滿後滿1年之次日起分156期，按年金法按月攤還本息；
    依借據第5條約定，借款利息係按中華郵政股份有限公司一
    年期定期儲蓄存款機動利率加年利率0.15％浮動計算。又依
    借據第6條約定，倘借款人不依約償還本息，除應自遲延日
    起按約定利率計付遲延利息外，另按遲延還本付息部分，本
    金自到期日起，遲延利息自付息日起，照應還款額，逾期6
    個月以內者，按應繳款日之本借款利率10％，逾期6個月以上
    者，就超過6個月之部分，按應繳款日之本借款利率20％計付
    違約金；轉列催收款後，借款利率自轉列催收款之日起加計
    年利率1％計算。詎被告謝政呈自109年5月1日起未依約還款
    ，依借據第7條約定，債務視為全部到期，而109年4月1日起
    之中華郵政股份有限公司一年期定期儲蓄存款機動利率為0.
    81％，加計年利率0.15％，扣除原告自行吸收年利率0.06％，
    故本件被告謝政呈應負擔之借款利率為0.9％，另本件借款於
    109年8月28日轉列為催收款，借款利率應加計年利率1％，改
    按年利率1.9％固定計算，並依上開約定計算違約金。是被告
    謝政呈尚積欠本金463,686元及如附表所示之利息及違約金
    未清償。
  ㈡而連帶保證人謝育林、謝蕭春草分別於107年6月2日、108年3
    月22日死亡，被告等均為其等法定繼承人，且未拋棄繼承，
    被告謝政翰、謝文獻、謝文秀對於被繼承人謝育林及謝蕭春
    草上揭連帶保證債務，應於繼承被繼承人謝育林及謝蕭春草
    之遺產範圍內，與被告謝政呈負連帶清償責任。爰依消費借
    貸、連帶保證及繼承等法律關係提起本件訴訟。
  ㈢並聲明：並聲明：如主文第1項所示。
三、被告部分：
  ㈠被告謝文秀則以：謝育林及謝蕭春草是伊父母，被告謝政呈
    是伊姪子，伊實際上未繼承到任何遺產，遺產均是由被告謝
    文獻繼承。並聲明：原告之訴駁回。
  ㈡被告謝政呈、謝政翰、謝文獻均未於言詞辯論期日到庭，亦
    未提出書狀為任何陳述或答辯。
四、本院得心證之理由:
  ㈠原告主張之上揭事實，業據其提出就學貸款放出查詢單、就
    學貸款借保人基本資料查詢、放款借據（就學貸款專用）、
    撥款通知書暨約定事項、利率資料(郵匯局一年定期儲蓄存
    款機動利率)、高級中等以上學校學生就學貸款作業要點、
    原告99年9月16日銀消金乙字第09900437701號函、利率資料
    (就學貸款利率)、就學貸款歷史明細批次查詢、繼承系統表
    、本院109年10月5日南院武少字第1090002589號、第109000
    2590號函、戶籍謄本等資料為證（本院卷第19-69頁），核
    與所述情節大致相符，且被告謝文秀對此並未爭執，而被告
    謝政呈、謝政翰、謝文獻未於言詞辯論期日到場爭執，亦未
    提出任何書狀作有利於己之陳述，依上開調查證據之結果，
    堪信原告主張為真實。被告謝文秀雖抗辯未繼承遺產，並提
    出財政部南區國稅局遺產稅免稅證明書為證（本院卷第105
    頁），惟此僅為原告日後是否得就謝育林及謝蕭春草之遺產
    聲請為強制執行，及其執行有無效果之問題，尚不影響本件
    原告之請求，是其此部分所辯，即無可採。
  ㈡從而，原告依據消費借貸、連帶保證及繼承等法律關係，請
    求被告等連帶給付如主文第1項所示之本金、利息及違約金
    ，為有理由，應予准許。
五、按訴訟費用，由敗訴之當事人負擔；共同訴訟人因連帶或不
    可分之債敗訴者，應連帶負擔訴訟費用；法院為終局判決時
    ，應依職權為訴訟費用之裁判，民事訴訟法第78條、第85條
    第2項、第87條第1項定有明文。經核本件訴訟費用額為5,07
    0元（即第一審裁判費），而原告之請求為有理由，爰依上
    開規定確定被告等應連帶負擔之訴訟費用如主文第2項所示
    。
六、本判決係就民事訴訟法第427條規定適用簡易程序所為被告
    敗訴之判決，依同法第436條第2項準用第389條第1項第3款
    規定，應依職權宣告假執行。
七、結論：本件原告之訴為有理由。爰依民事訴訟法第436條第2
    項、第385條第1項前段、第78條、第85條第2項、第87條第1
    項、第389條第1項第3款，判決如主文。
中　　華　　民　　國　　110 　年　　11　　月　　1 　　日
                    新市簡易庭  法  官  曾仁勇
附表：
本金(新臺幣) 利息 違約金 463,686元 ①自109年4月1日起至109年8月27日止，按週年利率0.9％計算之利息。 ②自109年8月28日起至清償日止，按週年利率1.9％計算之利息。 ①自109年5月2日起至109年8月27日止，按週年利率0.09％計算之違約金。 ②自109年8月28日起至109年11月2日止，按週年利率0.19％計算之違約金。 ③自109年11月3日起至清償日止，按週年利率0.38％計算之違約金。 
以上正本係照原本作成。
如不服本判決，應於判決送達後20日內，向本院提出上訴狀並表
明上訴理由，如於本判決宣示後送達前提起上訴者，應於判決送
達後20日內補提上訴理由書（須附繕本）。
如委任律師提起上訴者，應一併繳納上訴審裁判費。
中　　華　　民　　國　　110 　年　　11　　月　　1 　　日
                                書記官  吳佩芬